# 子公司的少数股东增资形成的资本公积-其他资本公积，在以后少数股东退出后如何处理？

提问人：zzhu123 时间：2019-08-10 11:06:59
陈版主您好！
案例背景资料如下：
1 、集团公司A 有一个子公司 B。 2016 年 3 月 1 日三个少数股东甲、乙、丙对子公司B 进行了增资 3000 万， 三个少数股东出资额都是 1000 万。
2 、在集团公司A 合并报表层面根据准则 “子公司的少数股东对子公司进行增资，导致母公司股权稀释，母公司应当按照增资前的股权比例计算其在增资前子公司账面净资产中的份额，该份额与增资后按母公司持股比例计算的在增资后子公司账面净资产份额之间的差额计入资本公积”，集团公司 A合并报表增加了资本公积--其他资本公积 1500 万元，（来自三个少数股东甲、乙、丙形成的其他资本公积各 500 万）。
3 、 2019 年 3 月 1 日，集团公司A 购买了B公司三个少数股东其中两个少数股东甲、乙的全部股权，即原少数股东退出了 B 公司。集团公司 A购买甲乙的股权对价一共 4000 万，即是甲、乙原来出资金额合计 2000 万的两倍。
根据会计准则，集团公司 A 合并报表层面因购买少数股东的股权预计冲回资本公积 3000 万。
请问陈版主，子公司 B 的少数股东甲、乙、丙增资形成的资本公积-其他资本公积 1500 万（来自三个少数股东甲、乙、丙形成的其他资本公积各 500万），在 2019 少数股东甲、乙退出后如何处理？ 即集团公司 A 合并报表层面因购买少数股东的股权预计冲回资本公积 3000 万，是全额冲集团公司A 合并报表层面的资本公积--资本溢价，还是将来源于甲乙的资本公积-其他资本公积 500 万 +500 万 =1000 万全部冲回，不够冲的部分再冲集团A 公司资本公积--资本溢价 2000 万？

回答人：chenyiwei
首先，因少数股东对子公司增资，合并报表层面所调整的资本公积项目，其明细科目是 “资本溢价” 而不是 “其他资本公积”，因为这是权益性交易形成的。
其次，既然这部分资本公积是权益性交易形成的，则后续相关少数股东退出时，也不能转入损益。母公司收购子公司少数股东所持有的子公司股权时，收购价款高于所对应的少数股东权益的原账面净资产份额的差额，应在合并报表层面冲减 “资本公积——资本溢价”。其中当初子公司引入少数股东时形成的 “资本公积——资本溢价”也是可以冲减的。